智慧財產法院刑事判決
                                  99年度刑智上訴字第67號
上  訴  人　臺灣板橋地方法院檢察署檢察官
被      告　童正文　
　　　　　　　　　  號
選任辯護人　曾孝賢律師
          　鄭玉鈴律師
　          張明維律師
上列上訴人因被告偽造文書等案件，不服臺灣板橋地方法院中華
民國99年6 月30日98年度訴字第2541號第一審判決（起訴案號：
臺灣板橋地方法院檢察署97年度偵字第30555 號），提起上訴，
本院判決如下：
    主  文
上訴駁回。
    理  由
一、公訴意旨略以：被告前有違反著作權法案件，經法院判處有
    期徒刑6 月，緩刑2 年，民國95年9 月20日確定在案。猶不
    知悔改，仍基於違反著作權法與偽造文書等故意，於同年8
    月21日未得不知情之黃雅玲（所涉違反著作權法罪嫌，另為
    不起訴之處分）授權或同意，由被告在新竹貨運股份有限公
    司（下稱新竹貨運公司）之運輸協議書及代收貨款客戶匯款
    申請表、切結書上，偽造「黃雅玲」之姓名5 枚，及蓋印偽
    造之「黃雅玲」印章印文共8 枚，並在切結書上填載代收貨
    款帳戶為華南商業銀行（下稱華南銀行）儲蓄分行帳號0000
    00000000號，戶名王國偉，持向新竹貨運公司辦理貨物託運
    及代收款項事宜而行使之，足生損害予黃雅玲與新竹貨運公
    司審核客戶真實之正確性。被告復未見盡其悔改之心，更明
    知港劇「布衣神相」之著作財產權，為電視廣播（國際）有
    限公司所享有，並專屬授權告訴人英屬維京群島商群體國際
    股份有限公司臺灣分公司在臺灣重製、出租及販售影音光碟
    之權利，任何人未經告訴人之同意或授權，不得散布侵害該
    著作財產權之重製物，亦明知渠所販賣之「布衣神相」光碟
    片1 套（共6 片），係未經著作財產權人授權之非法重製光
    碟片，仍於96年1 月25日上午9 時44分許，利用電腦設備連
    接網際網路至「雅虎奇摩拍賣網站」，以「judy940902」帳
    號，刊登販售上開盜版光碟之網頁。嗣經告訴人發現，於同
    年月26日下午3 時46分許，委託魏里南下標購買後，被告即
    將上開盜版光碟乙套（共6 片）委託新竹貨運公司，於同年
    月31日下午1 時許，以貨到付款之方式寄運與魏里南，再由
    新竹貨運公司將所收款項新臺幣（下同）500 元匯至上揭被
    告所指定之王國偉所有華南銀行儲蓄分行帳戶後，由被告以
    自動櫃員機轉帳方式，定期將販售盜版光碟所得轉入渠所開
    設之華南銀行和平分行帳號000000000000號帳戶。嗣經告訴
    人查驗上揭光碟片後確認係未經授權之重製光碟，始報警循
    線查獲，並扣得上揭盜版光碟片1 套（共6 片），因悉上情
    。因認被告涉有違反著作權法第91條之1 第3 項之散布侵害
    著作財產權重製光碟、刑法第216 條、210 條之行使偽造私
    文書等罪嫌。
二、按犯罪事實應依證據認定之，無證據不得認定犯罪事實，刑
    事訴訟法第154 條第2 項，定有明文。不能證明被告犯罪或
    其行為不罰者，應諭知無罪之判決，同法第301 條第1 項，
    復已明定。
三、檢察官認被告涉犯前開違反著作權法、行使偽造私文書等犯
    行，無非以：(一)扣案之盜版光碟片1 套（共6 片），(二)奇摩
    拍賣網站網頁列印資料、得標通知信、新竹貨運公司運輸契
    約書、代收貨款客戶申請表、切結書、寄送單及託運資料、
    王國偉所有之華南銀行儲蓄分行帳戶之開戶資料、留存證件
    影本及95、96年度交易明細表、被告所有之華南銀行和平分
    行帳戶之客戶中文資料新增/ 變更登錄單、客戶基本資料建
    檔查詢列印表、存款往來明細表、財金資訊股份有限公司98
    年3 月30日金訊業字第0980000509號函及函附之自動化服務
    機器跨行轉帳交易明細資料、臺灣板橋地方法院檢察署95年
    度偵字第1294號聲請簡易判決處刑書、臺灣板橋地方法院95
    年度簡字第1100號判決、95年度簡上字第569 號判決書，以
    及(三)被告童正文偵查供述、證人盧明群、林東寬、魏里南警
    詢、偵查證述、證人黃雅玲偵查證述等為其主要依據。
四、訊據被告對於告訴人就港劇「布衣神相」經專屬授權在臺灣
    重製、出租及販售影音光碟之權利，扣案「布衣神相」光碟
    片1 套（共6 片），係未經著作財產權人授權之非法重製光
    碟片等事實坦承不諱（見本院卷第78頁之準備程序筆錄），
    然堅決否認有何違反著作權法、行使偽造私文書等犯行，並
    辯稱：
  (一)告訴人聲請檢察官上訴所指控之時間為94年12月15日至95年
    1 月5 日，此部分被告皆業經前案判決確定（臺灣板橋地方
    法院95年度簡上字第569 號判決），與本件檢察官起訴犯罪
    時間96年1 月25日完全不相干。又被告並未否認「judy9409
    02」為其所有，惟自95年6 月以後伊未再使用，而係借予黃
    英傑使用，此經證人黃英傑證實。
  (二)被告雖曾於97年9 月9 日陳稱：曾持黃雅玲身分證影本寄送
    光碟等情，惟根據當天被告筆錄陳稱內容，其所言其寄送盜
    賣光碟之事實，皆係前案判決之事實，與本案無關。再黃英
    傑稱已忘記為何取得黃雅玲身分證，復無相關事證得以證實
    黃雅玲的身分證係被告交付予黃英傑，即便被告曾經持有黃
    雅玲身分證影本，不得僅此即認定被告有將黃雅玲身分證影
    本交付黃英傑，成立共同正犯或幫助犯。
  (三)網路交易帳號並非僅能用以販售盜版光碟，況當時黃英傑商
    請出借「judy940902」帳號時，係告知被告要作嬰兒用品及
    保養品，且其帳號被凍結，不得僅以被告將帳號借予黃英傑
    ，即認定係為幫助或共犯盜賣光碟之事實。
  (四)依偵查卷第5 冊（本案卷宗冊數如附表一所示）第33至39頁
    交易明細，於本案案發之96年1 月25日前，新竹貨運自95年
    9 月13日起即有相當多筆之匯款資料至王國偉帳戶，該等匯
    款皆與盜賣光碟無關，足證被告係信任黃英傑而出借帳戶，
    絕非同意其販賣盜版光碟。
五、經查：
  (一)本件主要爭點：1.被告是否擅自於運輸協議書及代收貨款客
    戶匯款申請表、切結書上偽造「黃雅玲」之署押、印文，並
    在切結書上填載華南銀行帳戶，進而持向新竹貨運公司辦理
    貨物託運及代收款項事宜？2.被告是否於96年1 月25日，於
    「雅虎奇摩拍賣網站」，以「judy940902」帳號，刊登販售
    扣案「布衣神相」盜版光碟片1 套之網頁，並於同年月26日
    販賣予魏里南，而侵害群體公司之著作財產權？（本院卷第
    79頁之準備程序筆錄），檢察官就此應負舉證責任，並指出
    證明之方法，被告並無自證無罪之義務（刑事訴訟法第161
    條第1 項規定參照）。而刑事訴訟採證據裁判原則，認定事
    實所憑之證據，須於通常一般之人均不致於有所懷疑，達到
    確信其為真實之程度者，始足當之；倘其證明之程度，尚有
    合理之懷疑存在，致使無從形成有罪之確信，根據「罪證有
    疑，利於被告」之證據法則，即不得遽為不利被告之認定（
    最高法院98年度臺上字第2892、6512號、99年度臺上字第63
    4 號刑事判決參照）。
  (二)關於行使偽造私文書部分：
    1.新竹貨運公司之95年8 月21日運輸協議書、代收貨款客戶
      匯款申請表及切結書上，有「黃雅玲」之署押5 枚，及「
      黃雅玲」之印文8 枚（以上文書影本見原審卷第40至43頁
      ），此經證人黃英傑證稱為其所簽署、刻印並蓋用（見原
      審卷第153 至155 頁）。此外，本院依檢察官之聲請，以
      臺北縣新莊市戶政事務所函送之身分證申請書正本（影本
      見本院卷第127 至130 頁）、華南商業銀行和平分行之帳
      戶印鑑卡正本（影本見本院卷第133 至134 頁）、中國人
      壽保險股份有限公司之人身保險與附加契約要保書正本（
      影本見本院卷第141 至144 頁），被告於警、偵、審之歷
      次簽名，被告於100 年1 月25日當庭坐於被告席位橫式書
      寫「童正文」、「黃雅玲」各10次及當日筆錄附件所示之
      文字（見本院卷第162 至163 頁），被告所提之硬殼筆記
      本、海軍陸戰隊新訓中心筆記本、印鑑證明正本、照片、
      光碟、房屋租賃契約書、禮品包裝袋（置於外放證物袋）
      等之被告筆跡為樣本筆跡，囑託法務部調查局（下稱調查
      局）鑑定前開運輸協議書正本、代收貨款客戶匯款申請表
      正本、切結書正本上「黃雅玲」之署押是否為被告所書寫
      （見本院卷第164 頁之本院100 年1 月28日函稿）。經法
      務部調查局問題文書鑑識實驗室以歸納分析、特徵比對之
      方法，鑑定其筆劃特徵不同（見本院卷第212 至215 頁之
      同年2 月22日鑑定書）。是以前開運輸協議書、代收貨款
      客戶匯款申請表及切結書上「黃雅玲」之署押並非被告所
      書寫。
    2.證人王國偉證稱：華南銀行000000000000號帳戶為伊所開
      立，使用4 個多月後即未再使用，把存摺、金融卡、寫密
      碼的紙條一起放在家裡，後來不見了，未報案，亦未辦理
      補發存摺、存摺金融卡的掛失等語（見原審卷第148 至14
      9 頁）。後改稱：伊將上開存摺、金融卡交給黃英傑，沒
      有拿報酬；我也不知道是被偷還是交給黃英傑，應該是交
      給黃英傑；因黃英傑說他要用，就把帳戶交給他；不認識
      王凱蒂、黃雅玲、顏可翔、蔡旻衛、陳朝煌、吳承璟，亦
      不知承衛國際股份有限公司；伊未委託新竹貨運公司簽訂
      任何契約，亦未在網路販賣盜版光碟等語（見原審卷第14
      9 頁反面至151 頁）。雖王國偉就其是否將華南銀行帳戶
      交予黃英傑使用乙節前後證述不一，惟經交互詰問後，王
      國偉證實確有黃英傑借用帳戶一事，且核與證人黃英傑於
      原審證稱：切結書上王國偉的帳戶，是伊以要在網路上賣
      嬰兒用品、保養品，而伊的帳號凍結，且欠信用卡款為由
      ，向王國偉借用，並未轉借他人使用等語（見原審卷第15
      3 頁反面、157 頁，本院卷第274 頁）相符，堪認黃英傑
      確向王國偉借用上開銀行帳戶使用。至證人周雅南於原審
      審理時僅在證述是否曾經去過臺北縣三重市○○街18號2
      樓、黃英傑於開庭前曾找過王國偉要求了結此事等語（見
      原審卷第152 頁），核與本案並無牽涉，無從為被告不利
      之認定。
    3.黃雅玲否認有何以「judy940902」帳號販賣扣案盜版光碟
      之行為（見偵查卷第2 冊第8 頁），經臺灣臺北地方法院
      檢察官調查後，以96年度偵字第1198號為不起訴之處分確
      定（見偵查卷第2 冊第120 至121 頁之前開不起訴處分書
      ）。而黃英傑於95年8 月21日，持黃雅玲身分證影本及「
      黃雅玲」印章，於新竹貨運運輸協議書、代收貨款客戶匯
      款申請表及切結書上，簽署「黃雅玲」之署押，並蓋印「
      黃雅玲」之印文，並填寫王國偉之華南銀行帳戶，簽約當
      時黃雅玲未在場，此經證人黃英傑於原審、本院審理時結
      證屬實（見原審卷第153 、154 頁反面，本院卷第275 頁
      ）。關於其所持有黃雅玲身分證影本的來源，黃英傑因時
      間過久而不復記憶，且稱與被告、黃雅玲無涉（見原審卷
      第156 頁反面、160 頁反面頁，本院卷第273 、275 頁）
      。雖證人黃雅玲證稱：約8 、9 年前，有將辦護照的相關
      文件（護照、身分證影本）交予被告等語（見原審卷第15
      8 頁反面至159 頁反面），被告亦自承曾幫黃雅玲辦理護
      照而持有黃雅玲身分證影本，惟否認曾將黃雅玲身分證影
      本交予他人或黃英傑（見本院卷第284 、287 頁）。是以
      無從逕以被告8 、9 年前曾持有黃雅玲身分證影本、以及
      於偵查中自陳持黃雅玲身分證影本至臺灣宅配通申辦寄貨
      帳號（見偵查卷第4 冊第27頁。惟被告於本院審理時復否
      認之，本院卷第284 頁）乙情，遽謂黃英傑於95年8 月21
      日至新竹貨運簽約所使用之黃雅玲身分證影本即為被告所
      提供交付。
    4.至黃英傑曾向被告借款250,000 元，每月償還金額依照其
      當時經濟狀況而定，業已還清（見原審卷第154 、159 頁
      反面至160 頁，本院卷第273 至274 頁），然黃英傑明確
      證稱：被告並無要求黃英傑認罪即免除債務，亦無接受指
      使而承認罪責等語（見原審卷第158 、160 頁，本院卷第
      275 頁）。雖檢察官依王國偉華南銀行帳戶95年1 月1 日
      至96年12月31日存款往來明細表（見偵查卷第5 冊第33至
      39頁），認匯款予被告之金額逾300,000 元，顯非黃英傑
      所稱之還款，可證黃英傑證言不實在云云（見本院卷第27
      6 、287 頁）。然本案檢察官起訴之犯罪事實，除偽造運
      輸協議書、代收貨款客戶匯款申請表及切結書，進而行使
      外，有關散布盜版光碟部分，係指被告涉嫌於96年1 月25
      日刊登販售「布衣神相」盜版光碟之網頁，經魏里南受託
      於同年月26日以500 元之代價下標購買，則本次販賣所得
      僅500 元，檢察官以95年1 月1 日至96年12月31日逾300,
      000 元之匯款金額，推論因上開匯款全數皆歸被告，故被
      告與黃英傑應是共犯，認黃英傑所稱借款一事不可採云云
      （見本院卷第276 、287 頁），尚有未洽。
    5.關於運輸契約所載之0000000000電話，於93年1 月18日啟
      用日至96年5 月7 日停機日之持有人為嚴可翔（見偵查卷
      第5 冊第44頁之持有人資料）。證人黃英傑於原審審理時
      證稱：運輸契約上電話號碼0000000000，由伊使用，不認
      識嚴可翔，但忘了如何拿到該號碼，但不是被告、黃雅玲
      給的等語（見原審卷第155 頁）；於本院審理時證稱：（
      問：你是否有打電話跟告訴人公司表示要和解？）我沒有
      打過。（問：手機0000000000是你在使用嗎？）之前是我
      在使用，我有另一支也是0917在使用，但尾數號碼不確定
      等語（見本院卷第273 頁）。雖檢察官以告訴代理人在臺
      灣臺北地方法院檢察署96年度偵字第11198 號開庭時表示
      被告有使用0000000000手機電話，並表示要和解，足證該
      支電話並非黃英傑使用，而是被告所持用云云（見本院卷
      第276 頁）。然告訴代理人盧明祥於臺灣板橋地方法院檢
      察署96年度偵字第10051 號黃雅玲違反著作權法案96年5
      月11日偵查時陳稱：被告是有跟我們聯繫過說願意和解等
      語（見偵查卷第1 冊第53頁）；於臺灣臺北地方法院檢察
      署96年度偵字第11198 號黃雅玲違反著作權法案同年7 月
      18日訊問時證稱：有人打電話來自稱係被告要來談和解，
      ......本件留有對方1 支電話0000000000。當時是委託魏
      里南去購買產品並用上開電話聯絡對方的等語（見偵查卷
      第2 冊第21至22頁），足見當時盧明祥所稱「被告」係指
      黃雅玲，並非本案被告童正文，且告訴人委託魏里南購買
      扣案盜版光碟係使用0000000000電話與出賣人聯絡，仍不
      足以證明0000000000電話係由被告使用，並以之與告訴代
      理人聯繫洽談和解。檢察官此部分容有誤會。
  (三)關於散布盜版光碟部分：
    1.告訴人於96年1 月26日發現「雅虎奇摩拍賣網站」，有賣
      家以「judy940902」帳號，張貼販售上開盜版光碟之廣告
      訊息，即由魏里南上網下標購買後，對方以貨到付款方式
      ，將上開光碟寄予魏里南，經檢視後確認上開光碟確為未
      經授權之非法重製物之事實，固經證人盧明群、林東寬、
      魏里南於警詢、偵查證述明確（盧明群部分見偵查卷第1
      冊第5 至8 頁、偵查卷第2 冊第21至22頁。林東寬部分見
      偵查卷第2 冊第11至12、18頁。魏里南部分見偵查卷第2
      冊第49頁），且有Yahoo!奇摩拍賣網頁及得標通知Email
      信函及回信、新竹貨運簽收單、扣案盜版光碟照片影本在
      卷可證（偵查卷第1 冊第26至33頁）。惟此僅係告訴人購
      買盜版光碟之蒐證經過，該盜版光碟究係為何人寄送，仍
      應有他項證據加以證明。
    2.關於「judy940902」帳號：
      (1)「judy940902」帳號之申請人為吳娟林，於94年10月4
        日以手機號碼0000000000通過手機認證，而該電話於94
        年7 月9 日啟用日至96年7 月19日停機日之持有人為被
        告，此有96年3 月5 日Yahoo!奇摩公文回覆信箱（見偵
        查卷第1 冊第14至15頁）、100 年2 月18日香港商雅虎
        資訊股份有限公司臺灣分公司號函及申請人資料、遠傳
        電信股份有限公司同年4 月1 日函及門號使用人資料、
        申請資料（見本院卷第179 至180 、247 至248 、250
        頁）附卷可稽。
      (2)證人黃英傑於原審審理時結證稱：幾年前伊以做嬰兒用
        品及保養品為由，向被告借1 個網路帳號，前面是judy
        ，後面是數字，有刊登雅虎奇摩拍賣檔案，且賣了1 、
        2 套光碟，扣案光碟是伊寄的；「judy940902」刊登拍
        賣檔案之IP所查得的IP使用人蔡旻衛、技術聯絡人陳朝
        煌並不認識，事隔已久，忘記了；本件起訴的犯罪事實
        是伊做的，被告、黃雅玲並不知道；僅向被告借網路帳
        號，未向他人借用等語（見原審卷第153 至154 、155
        頁反面至156 、157 頁、160 頁反面），核與被告自承
        ：「judy940902」帳號原為其所使用，該帳號所留之行
        動號碼0000000000號為伊所申請，其後黃英傑向其借用
        等情相符（見本院卷第84、284 至285 頁）。是以黃英
        傑向被告借用「judy940902」帳號後，持以在雅虎奇摩
        拍賣網站刊登販賣盜版光碟訊息，供不特定人下標購買
        ，嗣由魏里南受託於96年1 月26日為告訴人下標購買，
        黃英傑於確認匯款後即託由新竹貨運運送扣案之盜版光
        碟予魏里南，足為被告有利之認定。
    3.檢察官依告訴人之請求而上訴，係稱被告使用「judy9409
      02」帳號拍賣時，同時以「jeff950120」、彰化商業銀行
      00000000000000帳戶、板信商業銀行00000000000000帳戶
      、華南銀行000000000000帳戶進行網路拍賣，又「judy94
      0902」帳號之使用人姓氏為「童」，與被告同姓，故被告
      為起訴書所載犯行之可能性甚高云云。
      (1)按刑事訴訟法上所謂認定犯罪事實之證據，係指足以認
        定被告確有犯罪行為之積極證據而言，如未能發現相當
        證據或證據不足以證明，自不能以推測或擬制之方法，
        以為裁判基礎，此觀最高法院29年上字第3105號、40年
        臺上字第86號刑事判例意旨自明。
      (2)查彰化商業銀行帳號00000000000000帳戶之戶名為蘇聖
        芳，於95年3 月8 日開戶，緊急聯絡人為被告，於96年
        11月1 日結清（見偵查卷第2 冊第66至68頁之97年1 月
        10日彰化商業銀行內湖分行函及顧客資料卡）。又板信
        商業銀行帳號00000000000000之帳戶之戶名為黃英傑，
        於95年1 月11日開戶（見偵查卷第2 冊第71至74頁之97
        年1 月9 日板信商業銀行作業部函及客戶開戶資料）。
        又華南銀行帳號第121200532374帳戶之戶名為被告（見
        偵查卷第2 冊第114 至115 頁之97年1 月10日華南銀行
        和平分行函及客戶資料）。另被告曾於94年12月22日出
        境，於同年月26日入境（見本院卷第263 頁之入出境資
        料）。
      (3)「judy940902」帳號係於94年10月4 日以手機號碼0000
        000000通過手機認證，且被告自陳曾使用「judy940902
        」帳號至95年6 月止，其後即借予黃英傑使用等語（見
        本院卷第84頁）。又被告被訴違反著作權法之行為乃以
        「judy940902」帳號刊登販售扣案盜版光碟之日期為96
        年1 月25日，魏里南係於同年月26日得標。觀諸告訴人
        所提「judy940902」帳號之評價紀錄（見本院卷第27至
        58頁），共計67筆，其中第1 至65筆係自94年10月26日
        至95年5 月21日，第66筆為96年2 月1 日（為評價之買
        家「bpo115」即魏里南所使用之帳號），第67筆為同年
        2 月3 日。而告訴人所指可證被告為「judy940902」帳
        號所有人之評價的日期分別為95年5 月31日、6 月1 日
        、5 月10日、1 月12、15、16日、94年12月29、30、19
        日（見本院卷第22至25頁之聲明上訴狀），均為被告自
        陳使用「judy940902」帳號之期間，而非本件犯罪時間
        （96年1 月25、26日），自無法以上開評價紀錄為不利
        於被告之認定。
    4.至被告於94年12月15日至95年1 月5 日，利用「judy9409
      02」帳號販售盜版光碟，再以郵局包裹方式寄送買受人，
      經臺灣板橋地方法院95年度簡上字第569 號判決認定涉犯
      著作權法第91條之1 第3 項前段之罪，並處有期徒刑6 月
      ，如易科罰金，以銀元300 元折算1 日，緩刑2 年確定（
      見偵查卷第2 冊第108 至111 頁之前開判決）；另被告涉
      嫌於不詳時間擅自重製燒錄盜版影集光碟，並自99年3 月
      下旬起，架設「幸運草影音」網頁，介紹上開盜版影集訊
      息，並以露天拍賣網站「prodvd」帳號，販售盜版影集光
      碟，再委由超峰貨運業者寄送買受人並代收貨款，為警於
      99年9 月29日查獲，並經臺灣臺中地方法院檢察署檢察官
      以100 年度偵字第4142號提起公訴在案（見本院卷第294
      至296 頁之前開起訴書）。即使被告涉犯與本件案情類似
      之其他違反著作權法案件，惟此二案件之犯罪期間與本案
      並不相同，且被告究有無涉犯本案，檢察官仍應負提出證
      據及說服之實質舉證責任，而被告僅坦承使用「judy9409
      02」帳號至95年6 月止，其後即借予黃英傑使用，不宜依
      憑被告涉嫌他案，遽謂被告確有本件散布盜版光碟、行使
      偽造私文書之犯行。
    5.檢察官認被告曾用「judy940902」帳號販賣盜版光碟，顯
      對黃英傑將該帳號用來販賣盜版光碟有所容忍，而不違反
      其本意，自有幫助行使偽造私文書及幫助散布盜版光碟之
      犯行云云。固然現今利用網路販賣盜版光碟者眾，被告基
      於私人情誼允諾出借「judy940902」帳號予黃英傑，檢察
      官並未提出其他積極證據證明被告明知黃英傑係以「judy
      940902」帳號販賣盜版光碟，卻仍基於幫助其犯罪遂行之
      意思而提供「judy940902」帳號，以幫助黃英傑於販賣扣
      案盜版光碟。又被告如何以借用「judy940902」帳號之方
      式，幫助黃英傑行使偽造私文書，亦未見檢察官提出任何
      證據證明，自不得以單純借用「judy940902」帳號一事，
      遽認被告有幫助行使偽造私文書及幫助散布盜版光碟之犯
      行。
  (四)其餘證據調查之聲請：
    1.檢察官於原審審理時聲請傳喚告訴代理人盧明群、林東寬
      、魏里南，惟其待證事項僅為扣案之6 片光碟係由告訴人
      方面下單標得，以及運送過程之客觀不爭事實，尚不足以
      證明被告確有如檢察官起訴之違反著作權法、行使偽造私
      文書犯行，故原審認無傳喚之必要，核無不合。
    2.檢察官於本院審理時原聲請傳喚證人王凱蒂，經傳喚未到
      ，檢察官即予捨棄（見本院卷第276 至277 頁）。另檢察
      官於審判程序聲請就童正文、黃英傑囑託法務部調查局測
      謊（見本院卷第284 頁），按測謊係以問卷（控制問題法
      、混合問題法）詢問受測者，受測者回答時之生理反應經
      儀器紀錄後據以研判回答之問題有無說謊，係本於心理學
      及生理學之理論為基礎，並佐以科學儀器詳實記錄受測者
      應答時之各項反應，復由專業人員進行問題設計及結果判
      讀。其基本程式要件，包括：經受測人同意配合，並已
      告知得拒絕受測，以減輕受測者不必要之壓力。測謊員
      須經良好之專業訓練與相當之經驗。測謊儀器品質良好
      且運作正常。受測人身心及意識狀態正常。測謊環境
      良好，無不當之外力干擾等要件，始可能獲致正確之結論
      。苟缺其一，即足以動搖測謊整體結構，而影響測謊結果
      之實質（最高法院93年度臺上字第1938號、94年度臺上字
      第1753號、96年度臺上字第4552號、98年度臺上字第2345
      號刑事判決參照）。由於辯護人當庭表明不同意測謊，並
      質疑測謊之證據能力（見本院卷第284 頁），是以被告既
      拒絕受測，即無從為測謊之檢查。且黃英傑已於原審及本
      院審理時經檢察官、被告及辯護人，就各項待證事實行交
      互詰問（見原審卷第153 至160 頁，本院卷第272 至276
      頁），自無須行測謊之必要。
六、綜上所述，檢察官所舉之證據及全案卷證資料，均不足以證
    明被告涉有檢察官所指之違反著作權法、行使偽造私文書之
    犯行，或被告與黃英傑共同而為、或係基於幫助之犯意為提
    供黃英傑助力之行為。故不能證明被告犯罪，揆諸首揭法條
    說明，即應諭知被告無罪之判決。從而，檢察官上訴仍執前
    詞，指摘原判決不當，為無理由，應予駁回。
據上論斷，應依刑事訴訟法第364 條、第301 條第1 項，判決如
主文。
本案經檢察官毛有增到庭執行職務。
中　　華　　民　　國　 100　　年　　6 　　月　　2 　　日
                    智慧財產法院第二庭
                          審判長法  官　陳忠行
                                法  官　曾啟謀
                                法  官　蔡惠如
以上正本證明與原本無異。
如不服本判決，應於收受送達後10日內向本院提出上訴書狀，其
未敘述上訴之理由者並得於提起上訴後10日內向本院補提理由書
（均須按他造當事人之人數附繕本）「切勿逕送上級法院」。
中　　華　　民　　國　　100　 年　　6　　 月　　2　　 日
                                書記官  林佳蘋
附錄：
刑事妥速審判法第9 條
除前條情形外，第二審法院維持第一審所為無罪判決，提起上訴
之理由，以下列事項為限：
一、判決所適用之法令牴觸憲法。
二、判決違背司法院解釋。
三、判決違背判例。
刑事訴訟法第三百七十七條至第三百七十九條、第三百九十三條
第一款規定，於前項案件之審理，不適用之。